臺灣臺中地方法院刑事判決　　　　　　　　　　　　九十三年度易字第二五六五號
　　公　訴　人　臺灣臺中地方法院檢察署檢察官
　　被　　　告　丙○○
右列被告因竊盜案件，經檢察官提起公訴（九十三年度偵字第一四六五二號、第一七
０二五號），被告自白犯行，本院合議庭裁定由受命法官獨任進行簡式審判程序，本
院判決如左：
    主  文
丙○○連續竊盜，處有期徒刑伍月，如易科罰金，以參佰元折算壹日。扣案之鑰匙壹
支（扣案之鑰匙一串中方型塑膠頭者）沒收。
    犯罪事實
一、丙○○曾於民國（下同）九十三年七月七日竊取行動電話一支經本院台中簡易庭
    於九十三年九月十六日判處拘役四十日，並於九十三年十月十八日確定，詎因用
    以代步之機車損壞而另行起意，並基於概括犯意，連續於（一）九十三年八月十
    七日下午一時許，在台中市○○區○○路一段一五九之二號騎樓，以其所有之鑰
    匙一把（方型塑膠頭），竊取戊○○所有之車號ＪＫＭ－一二三號重型機車一輛
    ，嗣丙○○於同日晚上十一時三十分許，騎乘該機車行經台中市○○路○段七十
    二號前，為警攔檢查獲，並扣得丙○○所有之鑰匙一串；（二）九十三年九月六
    日下午三點多，在台中市○○區○○路一段一四七巷三十弄九號前（起訴書誤載
    為三十九弄），以其所有之鑰匙一支，竊取丁○○所有之機車號碼ＩＬＵ－三０
    二號重型機車一輛，迄汽油用罄後棄置路旁，嗣於同年九月七日晚上九時許，為
    警在台中縣潭子鄉○○路口尋獲，並循線查獲上情。
二、案經台中市警察局第五分局移送臺灣臺中地方法院檢察署檢察官偵查起訴。
    理  由
一、右揭事實，業據被告丙○○坦承不諱，核與被害人戊○○於警訊、偵訊及被害人
    丁○○於警訊中指訴情節相符，另經查獲本案之警員即證人甲○○於偵查中、本
    院調查時及本案檢舉人即證人乙○○於偵查中結證屬實，且有車輛竊盜、車牌失
    竊資料個別查詢報告表一紙、行車執照影本一紙、相片影本八幀附卷可憑，復有
    機車鑰匙一串扣案可稽，事證明確，足認被告自白與事實相符，事證明確，被告
    犯行洵堪認定，依法應予論科。
二、查被告於九十三年七月七日曾行竊手機經本院台中簡易庭判處拘役四十日，有本
院台中簡易庭九十三年度中簡字第二二二一號竊盜案之判決書一紙附卷可憑，惟
    本案被告坦承伊於九十三年七月七日係因缺錢購買毒品而行竊手機變賣，復因機
    車損壞而臨時起意於九十三年八月十七日、九十三年九月六日行竊機車，本院審
    酌本件竊盜機車犯行與前開手機竊盜犯行之動機、目的不同，行竊之標的亦不同
    ，本案被告前開臨時起意之供述，應與事實相符，是以本件竊盜犯行與前開九十
    三年七月七日之竊盜犯行應無連續犯之裁判上一罪關係，本案起訴程式尚無不合
    ，先此敘明。核被告丙○○所為係犯刑法第三百二十條第一項之竊盜罪。被告二
    次竊盜犯行，時間緊接，且犯罪手法均屬相同，復均基於同一原因行竊，竊取之
    物品均屬重型機車，所犯犯罪構成要件相同，顯係基於概括犯意反覆為之，為連
    續犯，依法論以一罪，並加重其刑。爰審酌被告有竊盜、違反毒品危害防制條例
    之前科紀錄，有台灣高等法院被告全國前案紀錄表一紙附卷可憑，犯罪之動機係
    為了取用毒品之便，業據被告供明在卷，犯罪之手段尚稱平和，且犯後已坦承犯
    行，態度良好等一切情狀，量處如主文所示之刑，並諭知易科罰金之折算標準。
    扣案之鑰匙一支（扣案之鑰匙一串中有方型塑膠頭者），為被告所有供本案犯罪
    （指九十三年八月十七日竊盜）所用之物，依法併予宣告沒收。另九十三年九月
    六日行竊所用之鑰匙，並未扣案，且非違禁物，為免將來執行困難，爰不予宣告
    沒收，附此敘明。
三、台灣台中地方法院檢察署九十三年偵字第一九三九七號併案移送意旨略以：被告
    丙○○於九十三年十一月三日凌晨二時四十分許，在台中市○○區○○路一段一
    四六之三九號竊取己○○所服務之超商內之鮮乳及麵包，該竊盜犯行與本案有裁
    判上一罪之關係，請求併予審理云云。惟查：本案被告丙○○九十三年於十一月
    三日係因肚子餓，臨時起意去偷前開食品，業據被告於蒞庭檢察官詢問時答稱：
    「九十三年十一月三日凌晨因肚子飢餓，臨時起意去偷的」等語明確，本院審酌
    前開聲請併案部分與本案竊盜機車部分之行竊動機不同，手段亦不相同，且行竊
    之標的分屬交通工具與食品，被告供稱臨時起意竊取，應屬可採，本件聲請併案
    部分既因飢餓難耐，而臨時起意竊取，自與本案無裁判上一罪之關係，應退回卷
    證，另行偵查起訴。
據上論斷，應依刑事訴訟法第二百七十三條之一第一項、第二百九十九條第一項前段
，刑法第三百二十條第一項、第五十六條、第四十一條第一項前段、第三十八條第一
項第二款，罰金罰鍰提高標準條例第一條前段、第二條，判決如主文。
本案經檢察官葉芳如到庭執行職務。
中      華      民      國      九十三    年    十二    月    三十一    日
                              臺灣臺中地方法院刑事第九庭
                                      法  官  陳  如  玲
右正本證明與原本無異。
如不服本判決，應於判決送達後十日內向本院提出上訴狀，上訴於臺灣高等法院臺中
分院( 須附繕本 )。
                                      書記官
中      華      民      國      九十三    年    十二    月    三十一    日
附錄論罪科刑法條
中華民國刑法第三百二十條
 (普通竊盜罪、竊佔罪)
意圖為自己或第三人不法之所有，而竊取他人之動產者，為竊盜罪，處五
年以下有期徒刑、拘役或五百元以下罰金。
意圖為自己或第三人不法之利益，而竊佔他人之不動產者，依前項之規定
處斷。
前二項之未遂犯罰之。
